---
title: "Dynamique et structure spatiale des populations de crabes royaux de l'île de Kodiak"
author: "Perrine Lequitte, Baptiste Elie"
output: html_notebook
---

Voici une analyse des donn?es collect?es entre 1973 et 1986 sur l'île de Kodiak, disponibles [sur internet](http://ftp.uni-bayreuth.de/math/statlib/crab/)

Initialisation : lecture et mise en forme des donn?es, chargement des librairies, etc.
```{r}
setwd("~/M2R/MOST/Projet")
data<-read.table("survey.txt", sep='')
names(data)=c("year","district","Station","Nbpots",
              "Lat","Long","pr4","pr3","pr2","pr1",
              "prmales",'postr',"fjuv","fadult")

#contour des îles
kodiak<-read.table("kodiak.txt")
names(kodiak)=c("lat","long")

#ratio lat/long= 1:1.8 en Alaska
#longitude mesurée de Est en Ouest
kodiak$long=-kodiak$long*1.8
# Le m?me pb pour les données.
data$Long=-1.8*data$Long

```

Les zones de pêche sont réparties en quatre districts:

```{r}
plot(kodiak$long,kodiak$lat,typ='l',
     xlab="Longitude",ylab="Latitude",main="Kodiak King Crabs" )
points(data$Long,data$Lat,pch='.',
       col=data$district,cex=2.5)
```
Ici, on va créer une nouvelle variable nous inbformant sur la distance à la côte la plus proche:
```{r}
calculeDistCote <- function(lat, long){
  #calcule la distance donnée d'un point à la cote la plus proche, en km
  dist <- (kodiak$lat-lat)^2 + (kodiak$long - long)^2
  return(sqrt(min(dist, na.rm=TRUE))*111)
}

data$DistCote <- apply(data[,c('Lat','Long')],1,function(L) {
  calculeDistCote(L[[1]],L[[2]])
  })
```

On peut ensuite faire une première analyse qualitative pour observer des différences en fonction de la distance à la côte.
```{r}
for (i in 7:14) plot(data$DistCote, data[,i], main=colnames(data)[[i]])
```

